臺灣臺南地方法院刑事判決　　　　　94年度簡上字第80號
上　訴　人　丙○○　男　49歲（民國44年10月8日生）
即　被　告
上訴人即被告因傷害案件，不服本院九十四年度簡字第五四號中
華民國九十四年一月三十一日第一審判決（聲請案號：九十三年
度偵緝字第一０六四號），提起上訴，本院管轄之第二審合議庭
判決如下：
    主  文
上訴駁回。
    事  實
一、丙○○與甲○○原係夫妻，二人具有家庭暴力防治法第三條
    第三款所稱之家庭成員關係。緣甲○○因丙○○常至乙○○
    位於台南縣白河鎮○○街七二巷二三號租處，而與丙○○屢
    生爭執。甲○○並於民國九十二年二月二十六日二十一時許
    ，至乙○○前揭租處欲尋丙○○，雙方見面後，再起口角，
    丙○○竟即基於傷害之故意，徒手毆打甲○○之臉部，並使
    甲○○跌倒在地，致甲○○因而受有輕度腦震盪、右胸挫傷
    、右手第三指挫傷等傷害。
二、案經甲○○訴由台灣台南地方法院檢察署檢察官偵查後聲請
    簡易判決處刑。
    理  由
一、訊據被告丙○○於本院審理時，固坦承出手毆打告訴人甲○○等情，惟辯稱：雖有打告訴人耳光，但無傷害之意；又其
    僅掌摑告訴人耳光，當不致於造成告訴人受有腦震盪等傷勢
    云云。經查：
（一）被告與告訴人於前揭時地因被告未返家過夜，且居住於證
      人乙○○前揭住處之事發生衝突，被告進而徒手毆打告訴
      人，致告訴人受有前揭傷害等情，業據告訴人於於警訊及
      偵審中迭次證述歷歷，並有蓋德醫院九十二年七月三十一
      日出具之驗傷診斷書一紙在卷可稽。參以證人乙○○於本
      院審理時亦結證稱：被告當日曾徒手毆打告訴人兩個耳光
      等語（參見本院卷第三四頁），堪認告訴人證述與事實相
      符，被告當日確曾毆打告訴人，並致告訴人受有前開傷勢
      。
（二）按掌摑臉頰之舉，當會造成臉部及頭部一定之傷勢，此乃
      眾所周知之理，查被告於案發之際，業已成年，擁有豐富
      社會經驗，衡情當無不知之理。被告辯稱其掌摑告訴人臉
      頰之舉，並無傷害之意云云，顯與常情有違，不足採信。
      又臉頰位在為頭部，倘若對該部位施以重力，極易使頭部
      震動而使受攻擊者發生腦震盪之病症，是被告既掌摑告訴
      人臉部，自有可能使告訴人受有腦震盪之傷害，且此部分
      傷害亦經具有專業知識之蓋德醫院醫師診斷，並記錄於前
      開驗傷診斷書，是被告辯稱告訴人前揭傷勢並非因其掌摑
      所致云云，顯係事後卸責之詞，當無可採。另告訴人當日
      遭被告掌摑之際，曾因而摔倒在地一節，業據告訴人於本
      院證述明確，是其右胸、右手第三指因而受有挫傷等傷害
      ，亦與常理相符，應堪採信。綜上所述，被告傷害犯行明
      確，已足認定，應依法論科。
二、按配偶為家庭成員，家庭成員間實施身體或精神上不法侵害
    之行為者，均屬家庭暴力，而家庭成員間故意實施家庭暴力
    行為而成立其他法律所規定之犯罪，則應成立家庭暴力罪，
    家庭暴力防治法第三條第三款、第二條第一項、第二項定有
    明文。被告傷害告訴人即其配偶之身體，所為係觸犯上開規
    定之家庭暴力罪，並應成立刑法第二百七十七條第一項之傷
    害罪。原審以被告罪證明確，依刑事訴訟法第四百四十九條
    、第四百五十四條第二項，刑法第二百七十七條第一項、第
    四十一條第一項前段，罰金罰鍰提高標準條例第一條前段、
    第二條，判處被告有期徒刑三月，並諭知如易科罰金，以銀
    元三百元折算一日。其認事用法，均無違誤，量刑亦屬妥適
    。被告上訴意旨指摘原判決認定事實違誤，求予撤銷改判無
    罪，為無理由，應予駁回。
據上論斷，應依刑事訴訟法第四百五十五條之一第一項、第三項
、第三百六十八條，判決如主文。
本案經檢察官丁○○到庭執行職務
中　　華　　民　　國　　94　　年　　7 　　月　　14　　日
                        刑事第二庭
                            審判長法  官  陳振謙
                                  法  官  洪士傑
                                  法  官  卓穎毓
右正本證明與原本無異。
本件不得上訴。
                                  書記官  秦建華
中　　華　　民　　國　　94　　年　　7 　　月　　14　　日
附錄法條：
中華民國刑法第277條
(普通傷害罪)
傷害人之身體或健康者，處三年以下有期徒刑、拘役或一千元以
下罰金。
犯前項之罪因而致人於死者，處無期徒刑或 7 年以上有期徒刑；
致重傷者，處三年以上十年以下有期徒刑。
